臺灣臺中地方法院民事判決　91年度海商字第7號
　原　　　告　明台產物保險股份有限公司
　法定代理人　張立義
　訴訟代理人　林昇格　律師
　複　代理人　高宏文　律師
　　　　　　　李志成　律師
　　　　　　　黃維倫　律師
　被　　　告　甲○○○○○○○.
　　　　　　　汽船株式會社）
　法定代理人　Yasuhide.
　訴訟代理人　劉貞鳳　律師
上當事人間請求損害賠償事件，經本院於民國九十四年十一月八
日言詞辯論終結，判決如下：
    主    文
原告之訴及假執行之聲請均駁回。
訴訟費用由原告負擔。
    事實及理由
甲、程序方面：
一、按因契約涉訟者，如經當事人定有債務履行地，得由該履行
    地之法院管轄，民事訴訟法第十二條定有明文。又運送契約
    雙方當事人約定之收貨地所在地法院，對基於運送契約所產
    生之糾紛有管轄權。查本件原告主張權利之依據，係基於託
    運人或受貨人與運送人被告間之載貨證券，而本件貨物之收
    貨地為台中市，裝載港為南非開普敦，本院對本件應有管轄
    權，合先敘明。
二、次就本件訴訟應適用之準據法以論：本件原告主張其請求侵
    權行為損害賠償部分，應適用我國法，此為被告所不爭。查
    系爭貨物於抵達卸貨港後發現潮濕發黴等損害，且上開損害
    仍持續發生，其損害結果之全部或一部結果均在中華民國，
    故就侵權行為請求損害賠償部分，依涉外民事法律適用法第
    九條規定，即應適用我國法。至原告主張其請求債務不履行
    損害賠償部分，應適用我國法，被告則抗辯稱本件原告請求
    債務不履行損害賠償部分，應適用南非法。按「載貨證券所
    載之裝載港或卸貨港為中華民國港口者，其載貨證券所生之
    法律關係，依涉外民事法律適用法所定應適用法律」。海商
    法第七十七條定有明文。原告所代位之被保險人福懋公司係
    載貨證券之持有人，依修正後之海商法第六十條準用民法第
    六百二十七條之規定，悉依載貨證券之記載，因其已具獨立
    性，不再依存於運送契約，故本件載貨證券運送關係之準據
    法，應依載貨證券持有人及運送人間之關係審酌之。本件載
    貨證券持有人及簽發人雙方無約定準據法，又不同國籍，即
    應依涉外民事法律適用法第六條第二項「行為地法」為準。
    所謂「行為地」，在載貨證券之關係，應包括「簽發地」（
    裝載地）及「交貨地」（卸載地），而裝載地與卸載地兼跨
    二國以上時，依涉外民事法律適用法第六條第三項，即為履
    行地。雙方載貨證券上所載之卸貨港在台中，即最後履行地
    在我國境內，是依涉外民事法律適用法第六條規定，本件原
    告請求債務不履行損害賠償部分，自應以中華民國法為準據
    法。
三、復按當事人之法定代理人其代理權消滅者，應由有代理權之
    法定代理人承受訴訟，此觀民事訴訟法第一百七十條之規定
    自明。查本件訴訟於原告起訴後，原告之法定代理人由乙○
    ○變更為張立義，依前開說明，自應許其承受並續行訴訟，
    合先敘明。
乙、實體方面：
壹、原告起訴主張：
一、訴外人福懋油脂股份有限公司（下稱福懋公司）於民國（下
    同）九十年間，向託運人即南非籍Blue ContinentProducts
    Pty Ltd.購買海水加工處理之魚粉飼料一批（SeaProcessed
    Fish meal For Feed Use，下稱系爭貨物），共計重達一百
    二十二點七五公噸，自南非開普敦以七只二十呎一般貨櫃裝
    於船名SAEMARINE ORANJE輪第一四二Ｂ航次，堆存在船艙內
    第九排第一列由艙底算起第一層至第七層的位置，艙格號數
    （Cell Number），分別為○九○一○二號、○九○一○四
    號、○九○一○六號、○九○一○八號、○九○一一○號、
    ○九○一一二號及○九○一一四號，並以ＣＹ／ＣＹ（整裝
    ／整拆）方式，運送至台灣台中港，委由被告負責運送，被
    告並於九十年十一月十八日簽發編號KKLＺ000000 000號載貨
    證券予南非籍Blue Continent Products PtyLtd. ，而訴外
    人福懋公司自收貨人玉山商業銀行（下稱玉山銀行）背書受
    讓取得載貨證券，嗣再將其等關於貨物之一切權利讓與予原
    告公司。詎系爭貨物於九十年十二月十二日運抵台中港，福
    懋公司受領該批貨物時，發現貨物有潮濕、發霉及結塊之現
    象，通知原告安排公證，會同訴外人華夏公證事業股份有限
    公司（下稱華夏公司）於九十年十二月十七日、九十年十二
    月十九日及九十年十二月二十日，到受貨人倉庫檢視七只貨
    櫃之開櫃卸貨情形，發現七只二十呎貨櫃均狀況良好，惟放
    置於貨櫃門邊、頂端及周圍之袋裝魚粉則有潮濕、發霉、結
    塊現象，經調查認為係因船舶自南非駛往台灣途中航經不同
    溫度及／或濕度之地區而導致魚粉出汗潮濕所致，使福懋公
    司受有損害，依商業發票加計百分之十，此部分受損之金額
    為新臺幣（下同）二百七十九萬零九百六十七元，其後原告
    再將系爭受損之魚粉以殘值出賣之方式，出售與第三人，賣
    得之金額為一百萬六千五百五十元，則實際所受損害為一百
    七十八萬四千四百一十七元。原告為系爭貨物運輸險之保險
    人，已依保險契約理賠福懋公司上開損失而取得代位求償權
    ，並受讓其就本件貨損所得主張之一切損害賠償請求權，並
    為債權讓與之通知，原告自得依保險法第五十三條及民法債
    權讓與之規定，對被告為前開之請求。
二、被告應負載貨證券簽發人之運送人責任：載貨證券之發給人
    ，對於載貨證券所記應為之行為均應負責。今託運人將完好
    的貨物交付被告運送時，被告即簽發清潔之載貨證券，顯示
    被告所接受裝運之貨物即包裝完好，並無瑕疵情形，其後受
    貨人領貨時竟發現貨物遭海水濕損，顯見被告於運送過程中
    未盡海商法第六十二條、六十三條規定之義務，故被告應就
    該批貨損負運送人之債務不履行之損害賠償責任。
三、被告應負侵權行為之損害賠償責任：查系爭貨物的濕損乃肇
    因於被告所選任、監督之履行輔助人，在運送過程中，未對
    載運貨物盡保存及照管之義務，致使貨物遭到毀損滅失，且
    未提供貨櫃應具備調節通風及溫度之功能，亦未於航行途中
    做任何應變措施所致，顯見被告未使承運系爭貨物之船舶及
    屬具具備適航、適載能力，其有過失甚明，被告自當就貨損
    負民法第一百八十四條、第一百八十八條侵權行為之損害賠
    償責任。
四、被告未具體指出本件貨損發生之原因，不得援引海商法之免
    責事由：
１、按海商法為兼顧海上運送人與受貨人雙方之利益，一方將運
    送人責任，定位為推定的過失責任，另一方面為避免運送人
    負過重之責任，於第六十九條、第七十條第一項、第七十一
    條及第七十二條列舉法定免責事由，運送人只要就此予以舉
    證即可免責。運送人欲舉證證明貨物之毀損滅失，係出諸法
    定免責事由，必須證明貨物毀損滅失之原因，換言之，貨物
    之毀損滅失，如何的發生？必須先予以證明，而後始能確知
    何一免責事由，主張免責。良以運送人如未能先證明貨物毀
    損滅失之原因，則其欲就此一損失，其對船舶適航能力以為
    必要及注意及措置，不免隔空搔癢，殊為不可能。同樣的道
    理，如運送人就貨物毀損滅失之原因，諱莫如深，欲責其就
    因法定不負責任事由致發生毀損滅失加以證明，亦屬不可能
    。
２、查本件公證報告所述，系爭貨物係因航行途中地區之間不同
    的空氣溫度或濕度而導致的損失，此與被告所主張本件貨損
    係因貨物本身性質造成，比較之下有相當大之差異。因如公
    證報告所言，本件濕損現象應非直接導致貨物本身性質或品
    質，而係因貨櫃及船艙未為妥適通風、保持一定溫度，而導
    致船隻行經不同地區時，因溫度由熱轉冷，使貨櫃內空氣凝
    結於物體表面，在貨櫃內造成濕損，受濕損的袋子多置於貨
    櫃內之周圍，照片上亦可看出貨櫃內緣之周圍有明顯水凝現
    象。故公證人始認為受損貨物係因航行途中地區之間不同的
    空氣溫度或濕度而導致的損失。被告如稱系爭貨物之貨損係
    因貨物本身性質所致，其當先須就系爭載運船舶及其設備已
    為妥適通風、保持一定溫度負說明責任，始能主張運送人之
    各個免責條款。
五、被告抗辯系爭貨物係因貨物之固有瑕疵品質及特性所致，尚
    非足採：
（一）查系爭載運貨物係於被告運送保管途中發生毀損，依公證
      報告可知，受濕損之袋子多置於貨櫃內緣之周圍，照片上
      亦可看出貨櫃內緣之周圍有明顯水凝現象，顯見其係因航
      程過程中，經過不同之溫度，未為妥適通風，而導致貨櫃
      內空氣凝結，在貨櫃內緣造成汗濕，故應非魚粉之自發性
      氧化所造成之濕損。因此，應非魚粉之固有瑕疵而造成貨
      損。
（二）縱認為系爭貨損係因魚粉之自發性氧化所導致，而屬固有
      瑕疵，惟：
１、按海商法第六十二條規定，對於應為「必要之注意」的內容
    ，應依個案情況而定，與裝載前所發生之事故、船舶本身狀
    況、裝載貨物種類等有關。貨艙之適載能力應依貨物之性質
    及其航程而定，包括其通風、清掃等，使之適合該運送契約
    中的貨物在船艙中之受載、運送及保存。運送人不能僅以證
    明其已指定勝任之人為必要之注意，並予監督，而解除此項
    義務。若運送人之受僱人、代理人、使用人等在發航前及發
    航時，未依當時情形盡適當之技巧及注意，使船舶據適航適
    載能力，運送人仍應對因不適航適載所致之貨物毀損、滅失
    負責。簡而言之，運送人應負舉證責任，證明其已盡必要之
    注意，使船舶具有適航能力，才能免責。
２、另運送人依海商法第六十九條第十四款規定主張不負賠償責
    任時，須完全履行運送應盡之義務，如於發航前及發航時，
    使船舶具有適航能力，並就貨物為必要之注意及處置等，始
    得據以主張免責，如船舶於發航時不適航，或就承運貨物為
    不當之堆存，致貨物發生毀損滅失時，運送人仍須負責。經
    查被告於系爭貨物託運時即知悉該貨物為魚粉一批，被告為
    一專業之海上運送人，其應了解魚粉若非有妥適通風之安置
    ，將會造成熱氣而自發性氧化，進而導致汗濕。汗濕之形成
    ，乃因空氣的溫度越熱，空氣所能包含之溼氣越多。而當熱
    空氣冷卻至一定溫度，而無法包含其中一些多餘的溼氣時，
    這些溼氣便會凝結成液體而形成汗濕。關於水運貨物運載之
    一般要點於航行途中，須密切注意貨物之狀況，隨時密切注
    意艙中溫度，貨物是否受寒暖氣溫之變化，而使貨物變潮，
    受濕，遠洋航行，航程少則十天，多則月餘，航途中天氣常
    有變化，尤其是在南北往來時更甚，氣候地帶不同，忽冷忽
    熱，此種不同氣候之變化，使貨艙內貨物容易受損，必須注
    意其通風及保持適當溫度，在在揭示海上運送人運送魚粉時
    ，在航行途中要非常注意通風及溫度。因此，運送人避免水
    凝濕損，應依實際情況謹慎處理通風之情事，而於船舶經過
    較溫暖地區時，適時的昇高貨物之溫度。於此種情形，運送
    人將會被要求較高之注意義務。換句話說，運送人若不能安
    全運送貨物，則便應拒絕貨物之託運，或通知託運人其無能
    力提供良適之通風，並取得託運人同意就現有設備下運送之
    授權。由上述可知，若被告主張貨損係因貨物之固有瑕疵所
    導致，其應就下列事項負舉證說明之責：１被告應證明船舶
    有適當之通風設備、襯墊、通風管路及訓練有素通風設備之
    船員，以對抗系爭貨物發生汗濕之可能。２被告應證明汗濕
    係不可避免的，且不可歸責於其自己或其受僱人。否則仍應
    就系爭貨損負損害賠償責任。
３、就汗濕損害兩造之舉證責任及順序之說明：運送人欲主張系
    爭貨物係因汗濕而導致貨物發生毀損滅失，而抗辯其無須就
    貨損負損害賠償責任，必需舉證說明者，在於１汗濕是歸因
    於何款之免責事由；２汗濕是不可避免的；３汗濕不可歸責
    於運送人或其受僱人。而目前被告所持以抗辯者，僅在於系
    爭貨櫃外觀並無任何破損，並將系爭載運貨櫃送至目的地台
    中港，即直接論以系爭貨損之發生應係貨物本身性質所造成
    ，對於上開二、三項之要件事實並未舉證說明之。
４、而證人丙○○先生證稱「我去現場看時，發現貨櫃內部上方
    有水滴凝結，在貨櫃未破櫃情形下，依經驗判斷可能是溫差
    大，忽冷忽熱而產生水滴凝結，滴落貨物造成發霉。這是貨
    櫃放置船甲板上層或下層是有不同，如果放上層溫差較大，
    放下層溫差小。另航行區域之不同，因緯度高低也會有溫差
    的小大差異。」可知系爭貨物發生汗濕之情況，至少有上述
    幾種情形；１本件七只貨櫃堆存在船艙內第九排第一列，由
    船底算起第一至第七層的位置，可知被告對於系爭貨櫃之擺
    放，並未考慮系爭貨物為魚粉之特殊情況，將該七只貨櫃放
    在「下層」，使其溫差變化幅度變小，而仍以正常按照順序
    之擺置方式，由下層依序排至船艙底部，對於系爭貨物發生
    濕損之情形，自有其促成之原因。２身為買受人之福懋公司
    為國內著名之飼料採購運銷及代客買賣業務公司，對於魚粉
    之進口已有多年經驗，如依被告所言，每次進口只要經由不
    同濕度或溫度之地區，即會造成貨物發生濕損之情形，則福
    懋公司應不會再進行此種業務，否則每次進口及每次發生損
    害對其商譽及實際收入之損失，不可謂不大。因此系爭貨物
    發生汗濕之情形，應不可能僅因貨物行經不同濕度或溫度之
    地區即發生，必有其他因素促成所導致。而本件貨物之包裝
    如證人丙○○證稱「魚粉在貨櫃內是以袋裝方式擺放，並未
    放置乾燥劑，通常也都未放乾燥劑」，顯見託運人之包裝亦
    符合一般裝載魚粉之方式，且依據系爭貨物之裝船品質證明
    書可知，系爭貨物於裝船時品質良好，且用適合海上運輸之
    方式進行包裝，可知系爭貨物於託運時之所有情狀，皆屬良
    好；因此促成貨物發生汗濕情形之其他因素，必定發生於運
    送人運送途中，至於係何種因素促成，並非身為索賠權人所
    須舉證說明者。依上說明，被告如欲主張其抗辯之免責事由
    ，則必須就「汗濕是不可避免」的及「汗濕不可歸責於運送
    人或其受僱人」，再為相當之舉證說明。
六、被告主張本件載運貨物之貨櫃種類，係由託運人要求提供，
    原告否認之：
（一）按海商法第六十二條第一項第三款之規定，使貨艙、冷藏
      室及其他供載運貨物部分適合於受載、運送與保存。又依
      民法第六百四十一條之規定，如有第六百三十三條、第六
      百五十條、第六百五十一條之情形，或其他足以妨礙或遲
      延運送，或危害運送物之安全者，運送人應為必要之注意
      及處置。顯見被告身為運送之專業，對於何種貨物須以何
      種裝備保存運送，自有其關於貨物安全之考量。因此，對
      於載運貨物之裝備（如貨櫃），自需為必要之注意義務，
      挑選適合之裝備為運送。因此，被告主張系爭貨櫃係託運
      人挑選，顯然與上開原則有違。且即便當初託運人對於貨
      櫃之種類，有表達任何意見，身為專業運送人之被告，自
      應依上開海商法與民法所賦予其之義務，向託運人說明更
      正之。故被告上開抗辯，顯非可採。
（二）本件乃託運人委請被告承運魚粉乙批，被告則自行選擇提
      供乾櫃予託運人供其裝櫃。而被告身為運送人，對各種貨
      櫃種類及適宜裝載之貨物具有專業知識，對魚粉運送過程
      應保持良好通風亦知之甚詳，其既然提供乾櫃予託運人裝
      載，對貨櫃並非專業之託運人不但無從置喙，亦合理信賴
      運送人將使貨物所處之船艙通風無虞。而本件被告提供乾
      櫃而非通風貨櫃予託運人，而未使船艙有良好的通風致發
      生汗濕，顯未盡運送人依海商法第六十二條、第六十三條
      應盡堪載能力及貨物照管之注意義務，對於貨損即應負賠
      償責任。
七、損害賠償金額部分：
（一）依行政院農業委員會函載明系爭貨物之價格，進口貨平均
      每公斤新台幣二八點五六元，省產貨平均每公斤新台幣二
      五點一四元。查本件請求金額之基礎為商業發票上所載之
      數額，而該所載數額系爭貨物每噸為美金六百元，亦即每
      公斤為美金零點六元，折合新台幣二十元，再加計百分之
      十計算之損害賠償額，亦僅為新台幣二十二元，仍較上開
      函覆之金額為低，顯見原告所請求之金額應屬合理。
（二）本件事故後，就系爭貨物損失之估計及確定，依保險法第
      十條之規定，經受貨人福懋公司會同公證人華夏公司實地
      檢驗，認為整批貨物之產品品質已喪失其商業價值，並且
      無法用作原本之用途，而確認產品確於運送途中受損，而
      推定其全損。另依民法第六百三十八條規定，所謂到達港
      完好市價，一般即包括：成本、保險、運費、關稅、管理
      費用以及合理利潤而言。是系爭貨物於卸載時地之市價應
      高於商業發票所載金額，為一般國際貿易之常態。為計算
      便利，通常即以商業發票加計百分之十，此部分受損之金
      額為二百七十九萬零九百六十七元（計算式：[122.75公
      噸×600美金+(122.75×600×10%)]×34.45元＝0000000
      元）。其後原告再將系爭受損之魚粉以殘值出賣之方式，
      出售與第三人，賣得之金額為一百萬六千五百五十元。原
      告所受之實際損害為一百七十八萬四千四百一十七元。
    並聲明：
    １被告應給付原告一百七十八萬四千四百一十七元及自起訴
      狀繕本送達被告翌日起至清償日止，按年息百分之五計算
      之利息。
    ２原告願供擔保請准宣告假執行。
貳、被告之抗辯：
一、原告未舉證證明系爭貨物於裝船時品質良好：
（一）原告所提出之裝船品質證明書，事實上是貨物出賣人為香
      港公司所出具Certificate of Quality及Certificate of
      Weight/Packing，並非在南非的託運人所出具的Certific
      ate of Quality。經詳閱其內容後，發現雖有貨物成分、
      重量及包裝之記載，但並無任何如原告所言可自其獲知「
      本件貨物於裝船時品質良好」之記載。南非的ＳＧＳ公司
      所出具的Certificate of Quality，係記載該公司於西元
      二○○一年十月二十三日、二十四日及二十五日在Walvis
      Bay對船舶「Juno Warrior 04/2001，05/2001 及06/2001
      」所裝載之袋裝魚粉採樣並分析其成分，對照系爭載貨證
      券所載，係於西元二○○一年十一月十八日所出具，顯然
      ＳＧＳ公司檢查貨物之時間、地點及船名，均與本件載貨
      證券所載不同，該貨物出賣人所出具之書面，自亦不能證
      明本件貨物於南非開普敦裝船時品質良好。
（二）原告既不能舉證證明本件貨物於南非開普敦裝船時品質良
      好，又無法舉證證明本件貨物已由託運人妥善堆存於貨櫃
      內，且原告之海事公證人認為系爭貨物係因船舶航行不同
      溫度及／或濕度地區而本身發生變化致出汗潮濕、發霉結
      塊，被告自得援「因託運人之行為或不行為」、「因貨物
      之性質」及「非因運送人之故意或過失，亦非因運送人之
      代理人或受僱人之過失所致者」等法定事由主張免責。
二、關於貨損係因貨物之固有瑕疵所致，被告依法得免責：
（一）被告已依載貨證券，將系爭貨物自南非安全運抵台中港，
      並交給受貨人福懋公司，福懋公司拆櫃卸貨時，封條完整
      ，貨櫃狀況良好，被告已完成其運送人之義務，而貨損係
      因貨物本身性質於船舶航經不同溫度或濕度地區產生變化
      所致，顯然不可歸責於被告或其履行輔助人，被告依法對
      該貨損自不負賠償責任。再依最高法院八十六年度台上字
      第二二三一號民事判決，亦明白指出只要運送人能證明貨
      損係因運送物之性質所致，運送人即可免責。今原告所提
      出之公證報告，已載明系爭貨物係因船舶航經不同溫度或
      濕度地區以致出汗潮濕，被告自得據以主張免責。
（二）系爭貨物係由託運人自行裝入七只貨櫃後，再交給被告運
      送，該魚粉是否易因溫度及濕度變化而發生汗濕現象，託
      運人應知之甚明，從而託運人在將系爭貨物裝櫃時，未使
      用乾燥劑，以致魚粉汗濕而發霉、結塊，自屬託運人之責
      任，與被告無關，本件貨損既係因貨物本身性質所致，非
      可歸責於運送人及其代理人或受僱人，則被告依法自無任
      何責任可言。
（三）系爭貨物由託運人交給被告後，並非直接堆置於船上貨艙
      內，且海運途中，承運船舶並未發生故障，也未遭遇任何
      事故，七只貨櫃均平安運抵目的地，並交給受貨人福懋公
      司，而受貨人在拆櫃卸貨時，其華夏公司亦確認七只貨櫃
      狀況良好，故承運船舶之適航堪載性，毫無問題，受貨人
      於拆櫃卸貨時發現之貨物潮濕、發霉及結塊現象，完全與
      承運船舶無關。本件貨損，依前所述，既與船舶之適航堪
      載性無關，原告猶執「運送人應於船舶發航前及發航時注
      意船舶之適航堪載性」為由，憑以主張被告應對本件貨損
      負債務不履行責任云云，顯不可採。又裝載本件貨物之七
      只貨櫃，在船上運送期間均完好無損，並平安抵達目的地
      交給受貨人，已如前述，則身為運送人之被告已盡適當注
      意義務至明，從而原告猶主張被告應負債務不履行責任云
      云，顯無理由。又本件貨損並非因船舶無適航性所造成，
      已詳如前述，則原告猶執「因船舶無適航性所造成之貨損
      ，運送人若欲免責，應舉證證明已盡必要之注意義務」為
      由，主張被告應對本件貨損負債務不履行責任云云，顯不
      可採。
（四）系爭貨物以一般貨櫃裝運，對照證人丙○○於九十四年八
      月三十日到庭證稱，合乎託運實務及航運實務，且系爭貨
      物於九十年十月二十三日至二十五日裝櫃，九十年十一月
      十八日始交給被告自南非運送來台，當時魚粉已在貨櫃內
      存放至少二十四天之久，嗣九十年十二月十二日運抵台中
      港，魚粉已在貨櫃內存放至少四十八天之久，鑑於系爭貨
      物含水分百分之九點八三，貨櫃內又未放置乾燥劑，縱然
      七只貨櫃係放置於甲板下層即船艙內運送，但因船係由南
      半球的南非經過赤道駛往北半球的台中，航行途中溫差大
      ，故本件魚粉發生出汗潮濕、發霉結塊情形，實屬不可避
      免之自然現象，此亦為公證報告之結論。本件貨損不能歸
      責於被告，彰彰甚明。
（五）受貨人福懋公司提貨後發現濕損，受貨人只通知原告安排
      公證，且受貨人及原告均未通知被告有貨損，也未要求被
      告派人會同公證，原告理賠受貨人後，處理受損貨物時，
      並未通知被告參與拍賣或出售事宜，亦可推知受貨人及原
      告當初在檢驗及處理受損貨物時，均不認為被告應對本件
      貨損負責。
（六）系爭貨物係採取ＣＹ／ＣＹ（整裝／整拆）方式運送，由
      於貨物係由託運人自行裝櫃封妥，被告並未參與，無法知
      悉貨櫃內貨物內容，亦無法對貨物進行核對，乃依循現行
      貨櫃運送之實務運作，於本件載貨證券記載"S.T.C."（即
      "SAID TO CONTAIN"，據稱內裝）之保留文句，用以表示
      運送人確係於無法知悉及核對櫃中貨物實際情況下，依託
      運人單方提供之資料，簽發載貨證券而為運送。本件貨物
      既係由託運人自行裝櫃封妥，其即有必要亦有義務進行貨
      物之損害防損工作，包括依照貨物性質、重量及形狀，同
      時考量運送期間所經區域、季節及氣候變化，選擇適當的
      貨櫃類型及填裝方式，並將貨物妥善包裝及堆存於貨櫃內
      。再者，本件託運人並未要求被告提供特殊之貨櫃（例如
      冷凍櫃，其費用較一般貨櫃為高），當被告依其要求提供
      一般貨櫃時，其亦未要求更換，且本件袋裝魚粉之成分及
      特性，身為運送人之被告並不如託運人了解。因此，系爭
      貨物應以何種方式為長途海上運送，以避免貨物本身發生
      變化，託運人自應為必要之注意及處置。原告主張被告未
      依本件貨物之性質，提供通風並保持一定溫度之貨櫃，有
      違堪載能力之注意義務云云，不僅毫無理由，更明顯係在
      推卸託運人未盡妥善堆存貨物之責。再依臺灣高等法院八
      十五年度海商上易字第一號民事判決亦認為ＣＹ／ＣＹ貨
      櫃運送，運送人於封條完好下，將貨櫃交予受貨人，而貨
      櫃內貨物竟發生短少或損壞時，該損失不應由運送人承擔
      之意旨，則原告爭執本件貨物係屬「貨物濕損」，非「貨
      物短少」，被告不能因貨櫃封條完整而免責云云，顯無理
      由，要不可採。
（七）系爭貨物即袋裝魚粉，係由託運人裝入七只二十呎貨櫃後
      ，於南非交給被告運送來台，且本件載貨證券上載明：「
      7×6M GP Containers」，其中6M是指6公尺即20呎（1公
      尺為3.28084呎，1呎為0.3048公尺）；GP Containers是
      指General Purpose Containers即普通貨櫃或稱乾貨櫃。
      因此，進口商福懋公司可從該載貨證券文義，清楚得知裝
      載本件貨物之貨櫃，是七只二十呎普通貨櫃，而由其仍然
      向銀行付款贖單之事實（按該載貨證券記載之受貨人為玉
      山銀行，受通知人為福懋公司），可知福懋公司對於本件
      貨物由普通貨櫃裝運來台，並不認為有何不妥，此對照託
      運人將本件貨物用普通貨櫃裝載之事實，亦可證之，從而
      福懋公司及受讓其權利之原告，自不得於嗣後任意指摘該
      貨櫃不適合裝載本件貨物。原告在承保系爭貨物時，既已
      知其係以普通貨櫃裝載，無法調節溫度或通風，卻未要求
      換櫃或拒保，而仍予承保，且於本件魚粉發生汗濕發霉結
      塊之損害時，予以理賠，足見本件魚粉以普通貨櫃裝載並
      無不妥。原告今竟在承保本件魚粉並予理賠後，以系爭貨
      物不應以一般貨櫃裝載為由，向被告求償，顯然有違誠信
      ，要不可取。
（八）系爭貨物係由南非託運人裝成七櫃，並繫上封條後，交給
      被告運送，被告不可能在運送途中，將封條除去，打開貨
      櫃通風。且本件承運船舶"Safmarine Oranje"，乃一艘專
      門運送貨櫃之全貨櫃輪，貨櫃係依序堆疊在船上，被告根
      本不可能於航行途中，將貨櫃打開通風，或為貨櫃內貨物
      升溫，原告主張「被告應有適當之通風設備，於船舶駛經
      較溫暖地區時，並應適時升高貨物溫度，以避免魚粉汗濕
      」云云，顯然不了解貨櫃船及貨櫃運輸之特性，其主張自
      不可採，被告自不因此需負任何債務不履行責任。另普通
      貨櫃是普遍使用於裝載一般雜貨之貨櫃，其六面櫃壁均採
      水密性建構，對貨物之保護最佳。該七只貨櫃自南非運抵
      台中港均完好無損，而系爭載貨證券又未記載被告應於船
      舶航行途中開櫃通風，故被告已履行本件載貨證券所課予
      被告之運送人義務，被告並無原告所指摘之債務不履行或
      侵權行為情事至明。
三、原告未舉證證明其所請求之金額正當合理，縱原告之請求合
    理，其超過一百四十四萬八千六百五十元部分，應無理由：
（一）系爭貨物之保險契約於九十年十一月九日訂立時，即標明
      貨物重量為一百二十噸，而海事公證人華夏公司於九十一
      年一月十四日簽發批單更改保險契約之貨物重量為一百二
      十二點七五噸，係在貨損發生後始簽發，依保險法第五十
      一條第一項之規定，自屬無效，從而原告自只能以保險契
      約所記載之一百二十噸為理賠計算基準。
（二）關於貨損之賠償金額，依行政院農業委員會來函表示係依
      據九十年農業統計情報所載飼料價格，系爭貨物於九十年
      十二月間之價格，進口貨平均每公斤新台幣二八點五六元
      ，省產貨平均每公斤新台幣二五點一四元，惟魚粉之價格
      ，因產地、成分、品質及等級的不同，而有很大差別，行
      政院農業委員會所提供之價格，僅籠統地以進口貨及省產
      貨作為區分標準，並未明確指出本件自南非進口之魚粉於
      九十年十二月間之價格，故其所提供之價格數據，自不足
      以供本件參考。
（三）依中華民國關稅總局之資料，九十年十二月間自南非進口
      之魚粉，平均單價為每公斤美金零點五九四元，以原告當
      初理賠受貨人之美金匯率三四點四五元折算為新台幣二○
      點四六元，則系爭貨物於九十年十二月間之價格為二百四
      十五萬五千二百元（計算式：120噸×1000公斤×20.46元
      ＝2,455,200元），扣除殘值一百萬六千五百五十元，尚
      餘一百四十四萬八千六百五十元，較原告請求之金額一百
      七十八萬四千四百一十七元為低，故原告之訴縱有理由，
      其超過一百四十四萬八千六百五十元部分，應予駁回。
（四）關於貨物之殘值一百萬六千五百五十元，原告只提出殘值
      收款通知書及支票為證，因原告派人檢驗貨損及處理受損
      貨物時，均未通知被告參與，對該殘值之合理性，原告自
      應負舉證責任。
    並聲明：駁回原告之訴及假執行之聲請。如受不利判決，願
    供擔保請准宣告免為假執行。
參、兩造不爭執之事項：
一、訴外人福懋公司於九十年間，向託運人即南非籍Blue Conti
    nent Products Pty Ltd.購買海水加工處理之魚粉飼料一批
    （Sea Processed Fish meal For Feed Use），自南非開普
    敦以七只二十呎一般貨櫃裝於船名SAEMARINE ORANJE輪第一
    四二Ｂ航次，堆存在船艙內第九排第一列由艙底算起第一層
    至第七層的位置，艙格號數分別為○九○一○二號、○九○
    一○四號、○九○一○六號、○九○一○八號、○九○一一
    ○號、○九○一一二號及○九○一一四號，並以ＣＹ／ＣＹ
    （整裝／整拆）方式，運送至台灣台中港，委由被告負責運
    送。
二、被告於九十年十一月十八日簽發編號KKLＺ000000000號載貨
    證券予南非籍Blue Continent Products Pty Ltd.，而訴外
    人福懋公司自收貨人玉山商業銀行背書受讓取得載貨證券，
    嗣再將其等關於貨物之一切權利讓與予原告公司。
三、系爭貨物於九十年十二月十二日運抵台中港，福懋公司受領
    該批貨物時，發現貨物有潮濕、發霉及結塊之現象，經公證
    報告調查受貨人倉庫檢視七只貨櫃之開櫃卸貨情形，發現七
    只二十呎貨櫃均狀況良好，惟放置於貨櫃門邊、頂端及周圍
    之袋裝魚粉則有潮濕、發霉、結塊現象。
肆、得心證之理由：
一、原告主張之事實，固據其提出編號KKLＺ000000000載貨證券
    、公證報告、理賠代位收據、商業發票、海上保險殘值收款
    通知書暨支票、保險單、南非現行運送法規、保險批單、系
    爭物貨之裝船品質證明書、行政院農業委員會之回函及中央
    銀行九十一年十二月匯率查詢單等影本各一份、公證報告之
    照片八幀、照片三十七幀、公證監督報告、載運提單、代位
    求償收據、商業發票之中譯文各一份，並聲請向行政院農業
    委員會漁業署函查系爭貨物於九十年十二月間之價值為何？
    及聲請訊問證人丙○○。然為被告所否認，並以前揭情詞置
    辯，復據其提出載貨證券、船級證書、度量衡換算表、南非
    海上貨物運送條例中文節譯本、九十年十二月十一日至九十
    年十二月二十日平均匯率、七只貨櫃之貨櫃裝載圖及中華民
    國關稅總局九十年十二月南非進口魚粉平均單價資料等影本
    各一份附卷為憑。是本件兩造爭執之事項厥為：（一）運送
    人即被告是否已盡海商法第六十二條及第六十三條之注意義
    務？被告就系爭貨損依法是否可主張免責？（二）原告依侵
    權行為之法律關係請求，是否有理由？（三）本件損害賠償
    範圍如何認定？
二、首就爭點一（即運送人即被告是否已盡海商法第六十二條及
    第六十三條之注意義務？被告就系爭貨損依法是否可主張免
    責？）以論：
１、原告雖主張被告應依貨物性質，盡海商法第六十二條、第六
    十三條之義務。託運人將完好的貨物交付被告運送時，被告
    即簽發清潔之載貨證券，顯示被告所接受裝運之貨物即包裝
    完好，並無瑕疵情形，其後被告未提供通風貨櫃予託運人，
    僅提供乾櫃裝載系爭貨物，而未使船艙有良好的通風，於航
    行中，對於系爭貨物之通風及溫度之調節亦未做出任何之處
    置，並未於航行途中做任何應變措施，而導致貨櫃內空氣凝
    結，在貨櫃內緣造成汗濕，故被告於運送過程中未盡海商法
    第六十二條、六十三條堪載能力及貨物照管之注意義務，應
    就該批貨損負運送人之債務不履行之損害賠償責任等語。然
    為被告所否認，並抗辯稱被告已依載貨證券，將系爭貨物自
    南非安全運抵台中港，並交給受貨人福懋公司，福懋公司拆
    櫃卸貨時，封條完整，貨櫃狀況良好，系爭貨物係採取ＣＹ
    ／ＣＹ（整裝／整拆）方式運送，由運送人提供一般貨櫃裝
    運，然對照證人丙○○於九十四年八月三十日到庭證稱，合
    乎託運實務及航運實務，且託運人自行裝櫃，被告無從過問
    ，無法知悉貨櫃內貨物內容，亦無法對貨物進行核對，又本
    件是全貨櫃輪，貨櫃係依序堆疊在船上，被告根本不可能於
    航行途中，將貨櫃打開通風，或為貨櫃內貨物升溫，而系爭
    貨物並非直接堆置於船上貨艙內，且海運途中，承運船舶並
    未發生故障，也未遭遇任何事故，故承運船舶之適航堪載性
    ，毫無問題，而依公證報告已載明貨物受損係航行途中不同
    空氣溫度、濕度所導致，顯然不可歸責於被告或其履行輔助
    人，被告依法對該貨損自不負賠償責任。本件貨損係系爭貨
    物本身含水量太高所致等語。按「運送人或船舶所有人於發
    航前及發航時，對於下列事項，應為必要之注意及措置：一
    、使船舶有安全航行之能力。二、配置船舶相當船員、設備
    及供應。三、使貨艙、冷藏室及其他供載運貨物部分適合於
    受載、運送與保存。船舶於發航後因突失航行能力所致之毀
    損或滅失，運送人不負賠償責任。運送人或船舶所有人為免
    除前項責任之主張，應負舉證之責。」又「運送人對於承運
    貨物之裝載、卸載、搬移、堆存、保管、運送及看守，應為
    必要之注意及處置。」，海商法第六十二條、第六十三條固
    分別定有明文。惟按「因下列事由所發生之毀損或滅失，運
    送人或船舶所有人不負賠償責任：..... 一四、因貨物之固
    有瑕疵、品質或特性所致之耗損或其他毀損滅失。一五、貨
    物所有人、託運人或其代理人、代表人之行為或不行為...
    一七、其他非因運送人或船舶所有人本人之故意或過失及非
    因其代理人、受僱人之過失所致者。」，海商法第六十九條
    第十四、十五、十七款亦分別定有明文。又按「海上貨物運
    送人之過失，世界各國之立法，概採推定之過失責任主義，
    即關於運送人之責任，只須運送物有喪失、毀損或遲到情事
    ，經託運人或受貨人證明屬實，而運送人又未能證明運送物
    之喪失、毀損或遲到係因不可抗力，或因運送物之性質，或
    因託運人或受貨人之過失所致者，則不問其喪失、毀損或遲
    到之原因，是否係可歸責於運送人之事由，運送人均應負責
    任... 」（最高法院八十六年度台上字第二二三一號民事判
    決參照），是依該判決意旨，亦指出只要運送人能證明貨損
    係因運送物之性質所致，運送人亦可主張免責。
２、經查：系爭貨物係由託運人即南非公司Blue Continent Pro
    ducts Pty. Ltd.自行裝入七只二十呎一般貨櫃（俗稱乾櫃
    ）後，以CY/CY（整裝/整拆）方式，於南非交給運送人即被
    告運到台灣台中港，以交付給福懋油脂股份有限公司，此有
    卷附被告於九十年十一月十八日於南非開普敦簽發之編號：
    KKLＺ000000000載貨證券可稽。該七只貨櫃於海運時係堆存
    在船艙內第九排第一列由艙底算起第一層至第七層的位置，
    此有卷附貨櫃裝載圖標明該七只貨櫃所在位置之艙格號數
    (Cell Number)，分別為090102、090104、090106、090108
    、090110、090112及090114可證。嗣本件七只貨櫃於九十年
    十二月十二日運抵台中港，受貨人福懋油脂公司提貨後，發
    現貨損，於是通知原告安排公證，華夏公證事業股份有限公
    司因此在九十年十二月十七日、十九日及二十日，到受貨人
    倉庫檢視七只貨櫃之開櫃卸貨情形，發現七只二十呎貨櫃均
    狀況良好，惟放置於貨櫃門邊、頂端及周圍之袋裝魚粉則有
    潮濕、發霉、結塊現象，經調查認為係因船舶自南非駛往台
    灣途中航經不同溫度/或濕度之地區而導致魚粉濕損/或熱損
    所致，此亦有原告所提附卷之公證報告可稽，堪信屬實。本
    院依原告聲請傳喚證人即實際從事上開公證工作之丙○○於
    九十四年八月三十日到庭結證稱：「（法官問：就報告意見
    陳述欄是否可當庭說明？）證人廖答：我去現場看時，發現
    貨櫃內部上方有水滴凝結，在貨櫃未破櫃情形下，依經驗判
    斷可能是溫差大，忽冷忽熱而產生水滴凝結，滴落貨物造成
    發霉。這與貨櫃放置船甲板上層或下層是有不同，如果放上
    層溫差較大，放下層溫差小。另航行區域之不同，因緯度高
    低也會有溫差的大小差異。」、「（被告訴代問：魚粉擺放
    於貨櫃內之情形是否符合一般魚粉之擺放方式？）證人廖答
    ：是的。魚粉在貨櫃內是以袋裝方式擺放，並未放置乾燥劑
    ，通常也都未放乾燥劑，該七只貨櫃是屬一般貨櫃，而通常
    一般魚粉都是以這種貨櫃裝載。一般魚粉特性是經過烘乾，
    裝載於貨櫃必需要通風良好避免受潮。我們公司對魚粉特性
    並沒有特研究。所謂通風是指魚粉卸貨後應存放於通風地方
    ，至於一般貨櫃無法調節通風，所以運送期間應越短越好。
    在這之前，我個人有做過玉米、魚粉等公證報告，其中魚粉
    最容易造成發霉情形。在我的檢查魚粉案件中，除了一般貨
    櫃外我並沒有看到用其他種類的貨櫃裝載魚粉。」、「（原
    告訴代問：請問證人尚有何種原因會造成魚粉發霉情形？）
    證人廖答：造成魚粉發霉情形通常有貨櫃破損（水濕）、未
    破損則是汗濕，如貨物本身有水份或貨櫃空氣中有水份二種
    情形。」等語明確。參諸系爭魚粉係於九十年十月二十三日
    至二十五日，由託運人自行裝入七只一般貨櫃後，於九十年
    十一月十八日在南非開普敦交給被告運送，此觀卷附系爭貨
    物裝船品質證明書及載貨證券所載自明，本件七只貨櫃在海
    運期間，係裝載於甲板下層即船艙內運送，九十年十二月十
    二日運抵台中港。七只貨櫃在交給受貨人當時，均狀況良好
    ，沒有破損，本件魚粉於九十年十月二十三日至二十五日裝
    入貨櫃時，南非SGS公司曾採樣分析其成分，確認本件魚粉
    之水分含量為9.83％，此亦有前揭卷附系爭貨物裝船品質證
    明書可稽，可知：系爭魚粉以一般貨櫃裝運，合乎託運實務
    及航運實務，且系爭魚粉係於九十年十月二十三日至二十五
    日裝櫃，九十年十一月十八日交給被告自南非運送來台，當
    時魚粉已在貨櫃內存放至少二十四天之久，嗣九十年十二月
    十二日運抵台中港，魚粉已在貨櫃內存放至少四十八天之久
    ，鑑於本件魚粉含水分9.83％，其貨物本身含水量顯然太高
    ，兼以系爭貨櫃內又未放置乾燥劑，是縱然七只貨櫃係放置
    於甲板下層即船艙內運送，但因船係由南半球的南非經過赤
    道駛往北半球的台中，航行途中溫差大，故系爭魚粉發生出
    汗潮濕、發霉結塊情形，應係因系爭運送物之性質所致，本
    件貨損既係因貨物本身性質所致，自非可歸責於運送人之被
    告及其代理人或受僱人，即確然無疑，揆諸首開海商法第六
    十九條第十四款、第十七款之規定及最高法院八十六年度台
    上字第二二三一號民事判決意旨，可知本件運送人之被告依
    法應可主張免責，是被告執此抗辯，應屬可採。
３、原告雖主張被告未依系爭貨物之性質，提供通風並保持一定
    溫度之貨櫃，有違堪載能力之注意義務云云，惟按海商法第
    六十二條係規定運送人應於船舶發航前及發航時注意船舶之
    適航堪載性。系爭貨物袋裝魚粉，係由託運人自行裝入七只
    貨櫃後，交給被告自南非運送來台，該貨物並非直接堆置於
    船上貨艙內，且海運途中，承運船舶並未發生故障，也未遭
    遇任何事故，七只貨櫃均平安運抵目的地，並交給受貨人，
    而受貨人在拆櫃卸貨時，亦經海事公證人確認七只貨櫃狀況
    良好，故承運船舶之適航堪載性，應無問題，受貨人於拆櫃
    卸貨時發現之貨物潮濕、發霉及結塊現象，顯與船舶之適航
    堪載性無關，則原告執此主張被告應對本件貨損負債務不履
    行責任云云，即無可採。次按海商法第六十三條係規定運送
    人應自貨物裝載上船至卸載下船期間，負善良管理人之注意
    義務。復按「... 而在貨櫃運送，依國際慣例方式有二種，
    一為ＣＦＳ方式，一為ＣＹ方式，區別在於由託運人或由運
    送人裝櫃。如由託運人自行裝櫃封櫃即ＣＹ方式，運送人對
    貨櫃之堪裝能力及貨物保管之責任，始自貨櫃收受之時起，
    而收受貨櫃時，貨櫃既已由託運人封櫃，則在運送人交付時
    ，貨櫃如未啟封，其貨櫃內貨物如有短少、損壞，自非運送
    人或其代理人之故意或過失所致，運送人應不負賠償責任。
    」（台灣高等法院八十五年度海商上易字第一號民事判決參
    照），經查系爭貨物係採CY/CY（整裝/整拆）方式運送，即
    由託運人自行將貨物裝入貨櫃封妥後，交給被告運送，被告
    並未參與貨物裝櫃，對於貨櫃內貨物之情狀、數量及品質等
    一無所悉，乃於卷附系爭載貨證券記載"S.T.C."（即"SAID
    TO CONTAIN"，據稱內裝）之保留文句，用以表示運送人確
    係於無法知悉及核對櫃中貨物實際情況下，依託運人單方提
    供之資料，簽發載貨證券而為運送。系爭魚粉係由南非託運
    人裝成七櫃，並繫上封條後，交給被告運送，此由卷附載貨
    證券載明七只貨櫃各櫃之封條號碼即明。因此，被告必須將
    七只貨櫃在封條完整情形下運抵目的地，否則將為貨物之短
    少或損壞負責。從而，被告自不可能在運送途中，將封條除
    去，打開貨櫃通風。且本件承運船舶"Safmarine Oranje"，
    乃一艘專門運送貨櫃之全貨櫃輪，貨櫃係依序堆疊在船上，
    被告根本不可能於航行途中，將貨櫃打開通風，或為貨櫃內
    貨物升溫，則原告猶主張被告應有適當之通風設備，於船舶
    駛經較溫暖地區時，並應適時升高貨物溫度，以避免魚粉汗
    濕云云，顯與貨櫃船及貨櫃運輸之特性未符，其主張自不可
    採。系爭貨物運送既採CY/CY（整裝/整拆）方式運送，由於
    貨櫃內貨物係由託運人裝填，如貨方主張貨物之毀損、滅失
    應由運送人負責，其即應負舉證責任，縱令載貨證券上載有
    "CLEAN ON BOARD"（裝船完好）字樣，亦不過表示"貨櫃"之
    外表情況良好而已，"貨物"狀況良好之舉證責任仍在貨方。
    查系爭貨物運送，自南非啟運至抵達台中港，交給受貨人為
    止，該七只裝有系爭貨物之"貨櫃"均完好無損，有原告所提
    出卷附之公證報告可證，足認被告應已依載貨證券之記載，
    履行其運送人之責任，準此，自難認被告有違反善良管理人
    之注意義務，此外，原告就此復未舉證以實其說，本件貨損
    自非運送人或其代理人之故意或過失所致，揆諸首開海商法
    第六十九條第十七款之規定及台灣高等法院八十五年度海商
    上易字第一號民事判決意旨，被告就系爭貨物之貨損自不因
    此需負任何債務不履行責任，則原告猶憑以請求債務不履行
    之損害賠償，自屬無據。
三、次就爭點二（即原告依侵權行為之法律關係請求，是否有理
    由？）以論：原告雖主張系爭貨物的濕損乃肇因於被告所選
    任、監督之履行輔助人，在運送過程中，未對載運貨物盡保
    存及照管之義務，致使貨物遭到毀損滅失，且未提供貨櫃應
    具備調節通風及溫度之功能，亦未於航行途中做任何應變措
    施所致，顯見被告未使承運系爭貨物之船舶及屬具具備適航
    、適載能力，其有過失甚明，被告自當就貨損負民法第一百
    八十四條、第一百八十八條侵權行為之損害賠償責任等語。
    然為被告所否認，並抗辯稱關於侵權行為之請求，原告對於
    具體之侵權行為人、時、地、態樣及其與貨損間之因果關係
    ，迄今未盡舉證責任，徒以貨損結果推定被告應負民法第一
    百八十四條、第一百八十八條之侵權責任，顯不可採。更何
    況本件貨損之發生，並不可歸責於被告，原告之侵權行為請
    求，自應予駁回等語。按「侵權行為所發生之損害賠償請求
    權，以有故意或過失不法侵害他人之權利為其成立要件，此
    觀民法第一百八十四條之規定自明。若其行為並無故意或過
    失，或其行為與損害之間無相當因果關係者，均無令負侵權
    行為損害賠償責任之可言。而所謂過失，係指行為人雖非故
    意，但按其情節，應注意、能注意而不注意，或對於侵權行
    為之事實，雖預見其發生，而確信其不發生者而言。又所謂
    相當因果關係，係指無此行為，雖必不生此損害，有此行為
    ，通常即足生此損害，是為有因果關係，而如無此行為，必
    不生此損害，有此行為，通常亦不生此損害，自無因果關係
    之情形。」又「民法第一百八十八條規定之僱用人責任，性
    質上係代受僱人負責，具有從屬性，須以受僱人成立侵權行
    為負有損害賠償責任為要件。」，最高法院八十七年度台上
    字第七八號、八十九年度台上字第一二六八號裁判分別著有
    明文。經查本件貨損係因貨物本身性質所致，自非可歸責於
    運送人之被告及其代理人或受僱人，業如前述，此外，原告
    就其主張本件貨損係運送人之被告或其代理人或其履行輔助
    人，在運送過程中之故意或過失所致之事實，復未再舉證以
    實其說，則原告徒以貨損結果推定被告應負民法第一百八十
    四條、第一百八十八條之侵權行為損害賠償責任，顯與首開
    裁判意旨及侵權行為之法文要件未符，其憑以請求損害賠償
    ，亦屬無據。
四、綜上所述，原告之前揭主張，均無可採，是本件仍應以被告
    之抗辯，較可採信為真實。從而，原告猶提起本訴，求為判
    決被告應給付原告一百七十八萬四千四百一十七元及自起訴
    狀繕本送達翌日起至清償日止，按年息百分之五計算之利息
    ，即為無理由，應予駁回，其假執行之聲請亦失所附麗，應
    併予駁回。
五、本件事實已臻明確，兩造其餘攻擊防禦方法，均與本案判決
    結果不生影響，爰不予逐一論述，併此敘明。
伍、訴訟費用負擔之依據：民事訴訟法第七十八條。
中　　華　　民　　國　　94　　年　　12　　月　　 6　　日
                  民事第二庭    法  官  呂明坤
正本係照原本作成。
如對本判決上訴，須於判決送達後20日內向本院提出上訴狀。
中　　華　　民　　國　　94　　年　　12　　月　　 6　　日
                                書記官
